臺灣新北地方法院刑事裁定
111年度撤緩字第194號
聲  請  人  臺灣新北地方檢察署檢察官
受  刑  人  柯協宏



上列聲請人因受刑人違反毒品危害防制條例案件，聲請撤銷緩刑
之宣告（111年度執聲字第1157號），本院裁定如下：
    主  文
柯協宏之緩刑宣告撤銷。 
    理  由
一、聲請意旨略以：受刑人柯協宏因違反毒品危害防制條例案件
    ，經臺灣臺北地方法院以109年度審易字第2777號判處有期
    徒刑2月，緩刑2年，並應向公庫支付新臺幣（下同）5萬元
    ，而於民國110年3月11日確定在案。嗣經臺灣臺北地方檢察
    署（下稱臺北地檢署）以110年度執緩字第454號案件函請受
    刑人依判決履行給付，然受刑人僅於110年8月25日繳納2萬
    元，迄今均未給付餘款3萬元，且經臺北地檢署於111年4月1
    2日、111年5月20日通知受刑人至該署執行科報到繳納3萬元
    ，竟置之不理，核其行為違反刑法第74條第2項 第4 款之規
    定，情節重大，足認原宣告之緩刑難收其預期效果，而有執
    行刑罰之必要，已合於刑法第75條之1 第1 項第4 款所定得
    撤銷緩刑宣告之原因，爰依刑事訴訟法第476 條規定，聲請
    撤銷緩刑等語。
二、按緩刑宣告，得斟酌情形，命犯罪行為人向公庫支付一定之
    金額；又受緩刑之宣告，而違反第74條第2項第1款至第8款
    所定負擔情節重大，足認原宣告之緩刑難收其預期效果，而
    有執行刑罰之必要者，得撤銷其宣告，刑法第74條第2項第4
     款、第75條之1第1項第4款分別定有明文。
三、經查，受刑人因違反毒品危害防制條例案件，經臺灣臺北地
    方法院以109年度審易字第2777號判處有期徒刑2月，緩刑2
    年，緩刑期間自110年3月11日起至112年3月10日止，並應自
    110年5月25日起，按月於每月25日前給付公庫5千元，而於1
    10年3月11日確定。嗣經臺北地檢署檢察官以110年5月4日北
    檢欽敏110執緩字第454號函，通知受刑人應依上開判決內容
    支付公庫前述款項，惟受刑人僅於110年8月25日給付1筆2萬
    元後，即未再繼續支付而未履行上述負擔，經臺北地檢署以
    111年3月21日北檢邦敏110執緩454字第1119024854號、111
    年4月24日北檢邦敏110執緩454字第1119035835號、111年4
    月26日北檢邦敏110執緩454號發函通知受刑人至該署執行科
    報到繳納餘款3萬元，然受刑人收受通知後逾期仍未履行，
    並於111年4月15日臺北地檢署承辦股書記官致電詢問其為何
    經通知仍未繳款，答稱其無力繳納等情，有上開刑事判決書
    、臺灣高等法院被告前案紀錄表、臺北地檢署上開函文暨送
    達證書、臺北地檢署受理民眾電話聲請事項紀錄表各1份附
    卷可稽，是受刑人顯有違反刑法第74條第2 項第4款所定緩
    刑負擔之情形。又經本院傳喚受刑人到庭陳述意見，惟受刑
    人經合法通知無正當理由未到庭，亦未以書狀或其他方式為
    任何聲明或主張，有本院送達證書2紙在卷為憑。參以原確
    定判決所定之緩刑條件係經受刑人與檢察官達成協商合意，
    由原審在協商合意內為協商判決，受刑人既同意以前述方式
    給付公庫，其對於給付之金額、日期等，必已經過審慎評估
    自身之經濟狀況、工作所得及個人收入等情狀，認確能如期
    履行後始為承諾，且上開確定判決中，已明確記載如受刑人
    未遵循該項緩刑負擔所命之給付而情節重大者，檢察官得聲
    請撤銷該緩刑宣告之意旨（見前揭判決書第2頁之記載），
    惟受刑人於獲緩刑之宣告確定後，僅向公庫支付2萬元，餘
    款3萬元迄今仍未給付，復經本院詳閱全卷資料，亦查無受
    刑人有何提出正當事由表示不能履行前述負擔或有不能履行
    之虞之證據，堪認其顯有履行之可能，卻故意不履行或無正
    當事由拒絕履行，其違反前述緩刑宣告所命應履行之負擔，
    情節重大。是本院認原宣告之緩刑已難收預期效果，而有執
    行刑罰之必要。從而，聲請人聲請撤銷受刑人上開緩刑之宣
    告，於法有據，應予准許。
據上論斷，應依刑事訴訟法第476條、刑法第75條之1第1項第4 
款，裁定如主文。
中　　華　　民　　國　　111 　年　　9 　　月　　28　　日
                  刑事第七庭  法　官  劉思吟
上列正本證明與原本無異。
如不服本裁定應於裁定送達後5日內向本院提出抗告狀。
                              書記官  廖俐婷 
中　　華　　民　　國　　111 　年　　10　　月　　3 　　日